臺灣臺中地方法院刑事判決　　　　　　　96年度訴字第2684號
公　訴　人　臺灣臺中地方法院檢察署檢察官
被　　　告　甲○○
上列被告因違反毒品危害防制條例案件，經檢察官提起公訴（九
十六年度毒偵字第三五九一、三七五八號），本院合議庭裁定進
行簡式審判程序，判決如下：
    主    文
甲○○施用第一級毒品（民國九十六年六月六日上午某時施用海
洛因部分），累犯，處有期徒刑玖月。又施用第一級毒品（民國
九十六年六月二十五日中午某時施用海洛因部分），累犯，處有
期徒刑拾月。應執行有期徒刑壹年月。
    犯罪事實
一、甲○○前因竊盜案件，經臺灣彰化地方法院以九十年度易字
    第一四四四號判決判處有期徒刑四月，如易科罰金以銀元三
    百元折算一日確定，又因施用第一、二級毒品案件，經本院
    以九十年度訴字第二六六五號判決分別判處有期徒刑八月及
    五月確定，上開各罪嗣經法院裁定應執行有期徒刑一年三月
    確定，於民國九十二年十月八日假釋出監，至九十三年一月
    四日假釋期滿未經撤銷，以已執行完畢論。又因施用毒品案
    件，經法院裁定施予強制戒治一年，於九十一年十月二十九
    日戒治期滿執行完畢釋放出所。詎仍不知悔改，在前揭強制
    戒治執行完畢釋放後五年內，復基於施用第一級毒品之犯罪
    故意，於九十六年六月六日上午某時，以將海洛因置於針筒
    內注射之方式，在臺中縣龍井鄉○○路四十八號住處內，施
    用第一級毒品海洛因一次。又另基於施用第一級毒品之犯意
    ，於九十六年六月二十五日中午某時，在上址住處內，以將
    海洛因置於針筒內注射之方式，施用第一級毒品海洛因一次
    。嗣分別於九十六年六月六日下午三時三十分許及同年月二
    十五日下午四時二十分許，在臺中縣龍井鄉○○路十張仔巷
    三號前及臺中縣沙鹿鎮鎮○路○段五一九號為警查獲，經警
    徵得甲○○同意採其尿液送驗，結果均呈海洛因代謝物嗎啡
    陽性反應，始悉上情。
二、案經臺中縣警察局清水分局報告臺灣臺中地方法院檢察署檢
    察官偵查起訴。
    理 　 由
一、被告甲○○於準備程序中，先就上開犯罪事實為有罪之陳述
    ，且所犯係死刑、無期徒刑、最輕本刑為三年以上有期徒刑
    以外之罪，經本院合議庭依刑事訴訟法第二百七十三條之一
    第一項之規定，裁定由法官一人獨任進行簡式審判程序，合
    先敘明。
二、上開犯罪事實，業據被告甲○○於本院審理時坦承不諱，且
    被告於前揭時、地為警查獲後，經警採其尿液送驗結果，均
    呈嗎啡（施用海洛因者會在其體內代謝為嗎啡成分殘留，並
    經由尿液排出）陽性反應，有中山醫學大學附設醫院檢驗科
    藥物檢測中心檢驗報告、尿液代號與真實姓名對照表各二份
    在卷可參，足徵被告前揭自白應屬實情。而被告前因施用毒
    品案件，經法院裁定施予強制戒治一年，於九十一年十月二
    十九日戒治期滿執行完畢釋放出所等情，有臺灣高等法院被
    告前案紀錄表及刑案資料查註紀錄表各一份附卷可按。本案
    事證已臻明確，被告犯行洵堪認定。
三、查被告甲○○前因施用毒品案件，經強制戒治執行完畢並釋
    放後，五年內再度施用第一級毒品海洛因，核其所為，均係
    犯毒品危害防制條例第十條第一項之施用第一級毒品罪。被
    告為供自己施用之目的而持有上開毒品，其於施用前後持有
    海洛因之低度行為，應為施用之高度行為所吸收，不另論罪
    。至其所犯上開二罪間，相距將近二十日，並無接續犯之時
    空緊接關係可言，應屬犯意各別而予分論併罰。查被告前因
    竊盜案件，經臺灣彰化地方法院以九十年度易字第一四四四
    號判決判處有期徒刑四月，如易科罰金以銀元三百元折算一
    日確定，又因施用第一、二級毒品案件，經本院以九十年度
    訴字第二六六五號判決分別判處有期徒刑八月及五月確定，
    上開各罪嗣經法院裁定應執行有期徒刑一年三月確定，於九
    十二年十月八日假釋出監，至九十三年一月四日假釋期滿未
    經撤銷，以已執行完畢論，有臺灣高等法院被告前案紀錄表
    及刑案資料查註紀錄表在卷可按，其受有期徒刑之執行完畢
    ，五年內故意再犯本件法定本刑有期徒刑以上之罪，為累犯
    ，均應依法加重其刑。爰審酌被告先前曾因施用毒品犯行接
    受強制戒治，竟未能從中記取教訓，深切體認毒品危害己身
    健康之鉅，反而再次趁隙施用海洛因，足見被告自制能力尚
    有不足，而有接受相當期間監禁教化之必要，以促其及早矯
    正吸毒惡習；尤其被告於九十六年六月六日為警查獲後，猶
    不知警惕而於同年月二十五日再次施用毒品，益徵其主觀惡
    性非輕，法治觀念殊嫌淡薄；惟念及施用毒品固戕害個人健
    康至鉅，然就他人權益之侵害仍屬有限，及其犯罪目的、手
    段、犯罪後坦承犯行之態度、被告表示自願接受毒品戒治課
    程、具有國中畢業學歷之智識程度等一切情狀，分別量處如
    主文所示之刑，並定其應執行之刑，以示懲儆。
四、公訴意旨另以：被告甲○○除前述二次施用第一級毒品海洛
    因之犯行外，並基於反覆施用第一級毒品海洛因之犯意，自
    九十四年六月間某日起至九十六年六月二十五日止，亦施用
    第一級毒品海洛因多次，因認被告此部分另涉有施用第一級
    毒品罪嫌等語。惟按刑事法若干犯行之行為態樣，本質上原
    具有反覆、延續實行之特徵，立法時既予特別概括犯意，在
    密切接近一定時、地持續實行之複次行為，倘依社會通念，
    於客觀上認為符合一個反覆、延續性之行為觀念者，於刑法
    評價上，即應成立一罪。然依刑法第五十六條修正理由之說
    明，謂「對繼續犯同一罪名之罪者，均適用連續犯之規定論
    處，不無鼓勵犯罪之嫌，亦使國家刑罰權之行使發生不合理
    之現象。」、「基於連續犯原為數罪之本質及刑罰公平原則
    之考量，爰刪除有關連續犯之規定」等語，即係將本應各自
    獨立評價之數罪，回歸本來就應賦予複數法律效果之原貌。
    因此，就刑法修正施行後多次施用毒品之犯行，採一罪一罰
    ，始符立法本旨。則行為人於刑法修正施行後之多次施用犯
    行，除符合接續犯之要件外，則應一罪一罰，再就刑法修正
    施行後之數罪，與修正前依連續犯規定所論之一罪，數罪併
    罰，合併定其應執行之刑，最高法院九十六年八月二十一日
    九十六年度第九次刑事庭會議決議闡述至明。則公訴人將被
    告之多次施用毒品犯行，逕依集合犯之概念論以包括一罪，
    已為最高法院之新近法律見解所不採，所認自非允洽，已無
    足取。況卷附尿液檢驗結果至多僅得證明被告在採尿送檢前
    之特定時間內，確有其於本院審理時所承認之九十六年六月
    六日上午某時及同年月二十五日中午某時等二次施用海洛因
    犯行，至於其餘犯罪事實部分則乏積極證據足供參佐。則就
    被告在偵查中所自白之全部犯罪事實而言，除被告上開具體
    敘述之先後二次施用海洛因犯行得因尿液檢驗報告之佐證獲
    得補強外，其餘部分僅有被告之片面自白，依刑事訴訟法第
    一百五十六條第二項之規定，自不能作為有罪判決之唯一證
    據。此外，本院復查無其他證據資料足認被告確有該部分之
    施用第一級毒品海洛因犯行，其該部分之犯罪即屬不能證明
    ，惟因公訴人認被告此部分之行為如成立犯罪，與前揭業經
    論罪科刑之施用第一級毒品犯行有集合犯之實質上一罪關係
    ，爰不另為無罪之諭知。
據上論斷，應依刑事訴訟法第二百七十三條之一第一項、第二百
九十九條第一項前段，毒品危害防制條例第十條第一項，刑法第
十一條前段、第四十七條第一項、第五十一條第五款，判決如主
文。
本案經檢察官顏淑惠到庭執行職務。
中　　華　　民　　國　　96　　年　　9 　　月　　26　　日
                  刑事第七庭  法  官  高文崇
上正本證明與原本無異。
如不服本判決，應於送達後十日內向本院提出上訴狀（須附繕
本），上訴於台灣高等法院台中分院。
                              書記官  林淑慧
中　　華　　民　　國　　96　　年　　9　　月　　26　　日
附錄本案論罪科刑法條：
毒品危害防制條例第十條第一項：
施用第一級毒品者，處六月以上五年以下有期徒刑。
